臺灣板橋地方法院交通事件裁定　　　　　96年度交聲字第82號
異　議　人
即受處分人　甲○○?男?56歲.
上列異議人即受處分人因違反道路交通管理處罰條例案件，對於
交通部公路總局臺北區監理所於民國九十五年十二月十五日所為
北監自裁字裁四○－ＤＧ0000000號裁決，聲明異議，本
院裁定如下：
    主  文
異議駁回。
    理  由
一、按汽車駕駛人停車時，在設有禁止停車標誌、標線之處所停
    車者，處新臺幣（下同）六百元以上一千二百元以下罰鍰，
    道路交通管理處罰條例第五十六條第一項第四款定有明文。
    次按黃實線設於路側者，用以禁止停車；又禁止停車線，用
    以指示禁止停車路段，以劃設於道路緣石正面及頂面為原則
    ，無緣石之道路得標繪於路面上，距路面邊緣以三十公分為
    度；該標線禁止時間為每日上午七時至晚間八時，如有延長
    或縮短之必要時，應以標誌及附牌標示之，道路交通標誌標
    線號誌設置規則第一百四十九條第一項第一款第四目前段及
    第一百六十八條第一項、第四項亦分別定有明文。
二、異議人即受處分人甲○○所有車牌號碼ＨＲ－二○六八號自
    用一般小客車，於民國九十五年七月二十四日下午四時五十
    五分許，停放在設有禁止停車標線之桃園縣桃園市○○路七
    四三號旁之路段，因駕駛人不在現場，為桃園縣政府警察局
    桃園分局中路派出所交通執勤警員逕行拍照存證製單舉發，
    嗣受處分人於九十五年九月九日應到案日期前之同年八月十
    八日提出申訴，經原處分機關函請舉發單位調查結果，仍認
    受處分人有上開違規行為，乃於九十五年十二月十五日依道
    路交通管理處罰條例第五十六條第一項第四款及違反道路交
    通管理事件統一裁罰基準表之規定，裁處受處分人九百元罰
    鍰。
三、異議人即受處分人甲○○對於上述時、地遭警舉發一事不否
    認之，惟矢口否認有何違反道路交通管理處罰條例之行為，
    辯稱：該地紅、黃標線未有明顯標示，無法認清云云。經查
    ，異議人所有車牌號碼ＨＲ－二○六八號自用一般小客車，
    於上述時、地停放於設有禁止停車線（黃色實線）路段一事
    ，有卷附採證照片及現場照片共三幀可稽，對比該採證照片
    及現場照片觀之，桃園縣桃園市○○路七四三號前之路段確
    繪有明顯之禁止停車標線（黃色實線），而異議人所有上開
    車輛之停放位置既在上址路段路側標繪黃色實線之禁止停車
    標線旁，異議人車輛停放於設有禁止停車線之路段一事應屬
    實無訛。另依現場照片可知，上址前之路段除汽、機車停車
    格外，其餘路邊範圍皆繪有禁止停車線，不難知悉該路段除
    上開停車格外，原則上於一定時間內皆係禁止停放車輛，又
    該道路縱有部分施工，惟上揭禁止停車線及收費停車格仍可
    清楚辨識，有桃園縣政府警察局桃園分局九十五年十一月二
    十八日桃警分交字第○九五一○四四九七六二號書函清楚說
    明可參，兼衡酌本件既查無任何證據足資證明執勤員警有何
    捏造事實違法取締之不法情事，並參酌警員執行公務時，本
    身即受有行政懲處責任之監督，是本件員警舉發異議人違規
    停車一節應非子虛，應堪認定。是異議人空執上開辯言，未
    更提出有何利己之證據以供本院詳查，自不足採為免責之依
    據，從而，異議人所有上開車輛，既於每日上午七時至下午
    八時止之禁止停車時段內之下午四時五十五分許，停放在路
    側繪設黃色實線之禁止停車標線旁，自係在禁止停車處所停
    車，其有在設有禁止停車標線處所停車之違規事實明確。本
    件事證已明，應依法論處。
四、綜上所述，異議人確有於上揭時地違規停放上開車輛之違規
    行為，原處分機關依道路交通管理處罰條例第五十六條第一
    項第四款及違反道路交通管理事件統一裁罰基準表之規定，
    裁處異議人罰鍰九百元，核無違誤，本件聲明異議為無理由
    ，應予駁回。
據上論斷，應依道路交通案件處理辦法第十九條，裁定如主文。
中　　華　　民　　國　　96　　年　　4 　　月　　30　　日
                    臺灣板橋地方法院刑事第十八庭
                            　法  官  王綽光
上列正本證明與原本無異。
如不服本裁定，應於裁定送達後五日內向本院提出抗告狀。
                              書記官  許清秋
中　　華　　民　　國　　96　　年　　5 　　月　　1 　　日
